【裁判字號】    99,易,40
【裁判日期】    990210
【裁判案由】    違反毒品危害防制條例
【裁判全文】
臺灣雲林地方法院刑事判決                99年度易字第40號
公  訴  人  臺灣雲林地方法院檢察署檢察官
被      告  甲○○
上列被告因違反毒品危害防制條例案件，經檢察官提起公訴（98
年度毒偵字第1488號），被告於準備程序期日就被訴事實為有罪
陳述，本院進行簡式審判程序，並判決如下：
    主  文
甲○○施用第二級毒品，累犯，處有期徒刑柒月。
    事  實
一、甲○○前因施用毒品案件，經法院裁定送觀察、勒戒後，認
    無繼續施用毒品之傾向，於民國91年8 月23日釋放出所，並
    由臺灣臺北地方法院檢察署檢察官以91年度毒偵緝字第152
    號、157 號為不起訴處分確定。另因施用毒品及搶奪、竊盜
    案件，分別經臺灣臺北地方法院以94年度易字第88號、93年
    度訴字第1653號判處有期徒刑5 月、應執行有期徒刑4 年8
    月（經減刑為4 年3 月）確定，並於94年9 月14日、98年1
    月27日縮刑期滿執行完畢。詎猶不知悔改，復基於施用第二
    級毒品之犯意，於98年10月14日上午7 、8 時許，在其臺北
    縣板橋市○○路○段535 號6 樓住處，以將甲基安非他命置
    入玻璃球內燒烤吸食煙霧方式，施用第二級毒品甲基安非他
    命1 次。嗣於98年10月16日凌晨1 時10分許，因其另涉其他
    案件遭通緝而為警緝獲，經其同意採集尿液送驗，結果呈現
    甲基安非他命陽性反應，始悉上情。
二、案經臺北市政府警察局萬華分局報告臺灣板橋地方法院檢察
    署呈請臺灣高等法院檢察署檢察長轉令臺灣雲林地方法院檢
    察署檢察官偵查起訴。
    理  由
一、本件被告所犯為死刑、無期徒刑、最輕本刑為三年以上有期
    徒刑以外之罪，亦非屬高等法院管轄之第一審案件，其於準
    備程序進行中，先就被訴事實為有罪之陳述，經法官告知簡
    式審判程序之旨，並聽取公訴檢察官之意見後，依刑事訴訟
    法第273 條之1 第1 項、第273 條之2 等規定，裁定進行簡
    式審判程序，且不受同法第159 條第1 項、第161 條之2 、
    第161 條之3 、第163 條之1 及第164 條至第170 條所規定
    證據能力認定及調查方式之限制，合先敘明。
二、上開事實，業經被告於本院審理時坦承不諱，而被告於98年
    10月16日凌晨1 時30分許，經其同意後為警所採集之尿液，
    送往臺灣尖端先進生技醫藥股份有限公司以酵素免疫分析法
    EIA 篩檢及氣相層析質譜儀GC／MS檢驗之結果，確呈現甲基
    安非他命陽性反應，此有偵辦毒品案件尿液檢體委驗單，及
    臺灣尖端先進生技醫藥股份有限公司98年10月23日濫用藥物
    尿液檢驗報告各1 紙附卷可稽（偵卷第9 、10頁），足認被
    告前開自白核與事證相符，應堪予採信。再按毒品危害防制
    條例於92年7 月9 日修正公布，自93年1 月9 日施行，其中
    第20條將施用毒品之刑事處遇程序，區分為「初犯」及「5
    年內再犯」、「5 年後再犯」。而依修正後之規定，僅限於
    「初犯」及「5 年後再犯」2 種情形，始應先經觀察、勒戒
    或強制戒治程序。倘被告於5 年內已再犯，經依法追訴處罰
    ，縱其第3 次（或第3 次以上）再度施用毒品之時間，在初
    犯經觀察、勒戒或強制戒治執行完畢釋放5 年以後，已不合
    於「5 年後再犯」之規定，且因已於「5 年內再犯」，顯見
    其再犯率甚高，原實施觀察、勒戒或強制戒治，已無法收其
    實效，即應依該條例第10條處罰（最高法院95年度第7 次刑
    事庭會議決議參照）。經查，被告前因施用毒品案件，曾經
    送觀察、勒戒後，認無繼續施用毒品之傾向，於91年8 月23
    日釋放出所；又因施用毒品案件，經臺灣臺北地方法院以94
    年度易字第88號判處有期徒刑5 月確定，並於94年9 月14日
    縮刑期滿執行完畢，此有臺灣高等法院被告前案紀錄表1 份
    附卷可參，是本件被告雖係於受觀察勒戒執行完畢後5 年後
    ，再犯本件毒品危害防制條例第10條第1 項之罪，惟因前述
    5 年內曾另再犯施用毒品罪名而屬3 犯以上，事證明確，被
    告犯行堪以認定，應依法論科。
三、本件核被告所為，係犯毒品危害防制條例第10條第2 項之施
    用第二級毒品罪。又被告持有第二級毒品低度行為，應為施
    用之高度行為所吸收，不另論罪。又被告有前述犯罪事實欄
    所記載之前科紀錄，此亦有臺灣高等法院被告前案紀錄表1
    份附卷足憑，故被告於受有期徒刑執行完畢後，5 年內故意
    再犯本件有期徒刑以上之罪，依刑法第47條第1 項規定，為
    累犯，應依法加重其刑。爰審酌被告前因施用毒品，經觀察
    勒戒、起訴科刑後猶犯同罪行，顯未能深切悔改並記取教訓
    ，惟念及施用毒品之犯行，本質上為戕害自我身心健康之行
    為，尚未嚴重破壞社會秩序或侵害他人權益，及其犯後坦承
    犯行，態度良好等一切情狀，量處如主文所示之刑。
四、據上論斷，應依刑事訴訟法第273 條之1 第1 項、第299 條
    第1 項前段，毒品危害防制條例第10條第2 項，刑法第11條
    前段、第47條第1 項，判決如主文。
本案經檢察官陳詠薇到庭執行職務。
中    華    民    國    99    年    2     月    10    日
                  刑事第三庭    法  官  蕭雅毓
以上正本證明與原本無異。
如不服本判決應於收受判決後10日內向本院提出上訴書狀，並應
敘述具體理由；其未敘述上訴理由者，應於上訴期間屆滿後20日
內向本院補提理由書（均須按他造當事人之人數附繕本）。「切
勿逕送上級法院」。
                                書記官  鍾宜津
中    華    民    國    99    年    2     月    10    日
附錄本案論罪科刑法條全文：
毒品危害防制條例第10條
施用第一級毒品者，處 6 月以上 5 年以下有期徒刑。
施用第二級毒品者，處 3 年以下有期徒刑。

司法院資訊處製作；財團法人民間司法改革基金會備份。
